臺灣臺中地方法院刑事判決　　　　　　　99年度易字第3354號
公　訴　人　臺灣臺中地方法院檢察署檢察官
被　　　告　黃崇祐
上列被告因竊盜案件，經檢察官提起公訴（九十九年度偵字第二
一三五四號），本院裁定進行簡式審判程序，判決如下：
    主    文
黃崇祐共同攜帶兇器竊盜，處有期徒刑陸月，如易科罰金，以新
臺幣壹仟元折算壹日。
    犯罪事實
一、黃崇祐於民國九十九年七月七日凌晨零時十分許，在臺中市
    ○○區○○路二段七十五巷十五號旁，因其友人即名為「張
    俊宏」（未據起訴）之成年男子所騎乘機車之電池損壞，故
    而無法順利啟動該車，黃崇祐遂與「張俊宏」共同基於攜帶
    兇器竊取他人財物之犯意，並意圖為自己不法之所有，先由
    黃崇祐、「張俊宏」在上開停車處所附近以目光搜尋、物色
    所欲下手行竊電池之對象，再由黃崇祐攜帶客觀上足供作為
    兇器使用之螺絲起子一支（未扣案），將邱聖恩所有而由使
    用人邱聖峰停放於該處之車牌號碼ＨＥＺ－八八二號重機車
    電池外蓋旋開，再拔取其內之機車用電池（價值據邱聖恩、
    邱聖峰於警詢中稱約為新臺幣八百五十元）而竊取得手，其
    後並裝入「張俊宏」所騎乘之機車內，「張俊宏」則騎乘該
    車搭載黃崇祐離去。嗣因邱聖峰於同日上午八時四十分許，
    發現其所使用之車牌號碼ＨＥＺ－八八二號重機車電池外蓋
    並未以螺絲旋緊固定，察覺有異而報警處理，經調閱上開停
    車處所之監視錄影畫面，查知係由鄰近住戶黃崇祐下手行竊
    ，始悉上情。
二、案經臺中市政府警察局烏日分局報告臺灣臺中地方法院檢察
    署檢察官偵查起訴。
    理    由
一、本件被告黃崇祐於準備程序中，先就上開犯罪事實為有罪之
    陳述，且所犯係死刑、無期徒刑、最輕本刑為三年以上有期
    徒刑以外之罪，經本院告知簡式審判程序之旨，並聽取檢察
    官及被告之意見後，依刑事訴訟法第二百七十三條之一第一
    項之規定，裁定進行簡式審判程序，先此敘明。
二、上開犯罪事實，業據被告黃崇祐於警詢及本院審理時坦承不
    諱，核與證人即被害人邱聖恩、邱聖峰於警詢中指證上開機
    車用電池遭竊經過相符，復有車輛詳細資料報表、贓物認領
    保管單、刑案現場測繪圖各一份、照片四張、監視錄影畫面
    翻拍照片七張附卷可稽，足徵被告前揭自白應屬實情。而依
    卷附監視錄影畫面翻拍照片所示，被告當時係身著無袖圓領
    衫，與另一名身穿短袖圓領衫之男子，分別在機車停車處附
    近徘徊觀望，未久即出現被告拔取機車用電池之行竊經過，
    隨後該名身穿短袖圓領衫之男子即騎車搭載被告離去。由此
    觀之，被告當非如起訴書所載之獨自一人下手行竊，而係與
    其所稱之「張俊宏」共同為之。又被告持以行竊之螺絲起子
    一支，一般均係金屬或堅硬材質製成，末端亦屬尖銳，持以
    揮舞足以傷人生命、身體，客觀上自可供作兇器使用，殆無
    疑義。本案事證已臻明確，被告犯行至堪認定。
三、查刑法第三百二十一條修正條文已於一百年一月二十六日經
    總統以華總一義字第一０００００一五五六一號令公布，並
    於一百年一月二十八日施行。按「行為後法律有變更者，適
    用行為時之法律，但行為後之法律有利於行為人者，適用最
    有利於行為人之法律」，刑法第二條第一項定有明文。修正
    前刑法第三百二十一條之法定本刑為「六月以上、五年以下
    有期徒刑」，修正後則提高為「六月以上、五年以下有期徒
    刑，得併科新臺幣十萬元以下罰金。」，至於同條第一項第
    三款之加重構成要件則未予調整。經比較新舊法之結果，修
    正後之刑法第三百二十一條尚得併科新臺幣十萬元以下罰金
    ，而為修正前之規定所無，是以修正後之條文並無較有利於
    被告之情形，依刑法第二條第一項前段之規定，應適用最有
    利於被告之法律即修正前刑法第三百二十一條之規定論處。
四、按刑法第三百二十一條第一項第三款之攜帶兇器竊盜罪，係
    以行為人攜帶兇器竊盜為其加重條件，此所謂兇器，其種類
    並無限制，凡客觀上足對人之生命、身體、安全構成威脅，
    具有危險性之兇器均屬之，且祇須行竊時攜帶此種具有危險
    性之兇器為已足，並不以攜帶之初有行兇之意圖為必要。核
    被告黃崇祐攜帶螺絲起子，著手竊得被害人邱聖恩所有之機
    車用電池，所為係犯修正前刑法第三百二十一條第一項第三
    款之攜帶兇器加重竊盜既遂罪。被告與「張俊宏」就上開竊
    盜犯罪之實行，有犯意聯絡及行為分擔，均為共同正犯。爰
    審酌被告年紀尚輕，僅因一時騎車所需，即率然竊取他人之
    機車用電池，恣意侵犯他人之財產法益，所為至有未洽；惟
    念及失竊財物經濟價值究屬有限，且被告於犯罪後業已坦承
    犯行，並供出共犯「張俊宏」之身分，及被告犯罪動機、手
    段、目的、具有高中肄業學歷之智識程度等一切情狀，量處
    如主文所示之刑，併諭知易科罰金之折算標準，以示懲儆。
據上論斷，應依刑事訴訟法第二百七十三條之一第一項、第二百
九十九條第一項前段，刑法第二條第一項前段、第二十八條、修
正前刑法第三百二十一條第一項第三款、刑法第四十一條第一項
前段，判決如主文。
本案經檢察官林于人到庭執行職務。
中    華    民    國   100    年    2     月    21    日
                  刑事第七庭    法  官  高文崇
以上正本證明與原本無異。
如不服本判決應於收受判決後10日內向本院提出上訴書狀，並應
敘述具體理由；其未敘述上訴理由者，應於上訴期間屆滿後20日
內向本院補提理由書（均須按他造當事人之人數附繕本）「切勿
逕送上級法院」。
告訴人或被害人對於判決如有不服具備理由請求檢察官上訴者，
其上訴期間之計算係以檢察官收受判決正本之日期為準。
                                書記官  林淑慧
中    華    民    國   100    年    2     月    21    日
附錄本案論罪科刑法條：
修正前刑法第三百二十一條：
犯竊盜罪而有左列情形之一者，處六月以上、五年以下有期徒刑
：
一、於夜間侵入住宅或有人居住之建築物、船艦或隱匿其內而犯
    之者。
二、毀越門扇、牆垣或其他安全設備而犯之者。
三、攜帶兇器而犯之者。
四、結夥三人以上而犯之者。
五、乘火災、水災或其他災害之際而犯之者。
六、在車站或埠頭而犯之者。